臺灣高雄地方法院民事裁定
110年度消債更字第65號
聲  請  人  顏秀鳳（原名：顏秀鳯）
0000000000000000

0000000000000000

上列當事人因消費者債務清理事件聲請更生，本院裁定如下：
    主  文
聲請人顏秀鳳自中華民國一一○年六月二十三日下午四時起開始
更生程序。
命司法事務官進行本件更生程序。
    理  由
一、聲請意旨略以：伊有不能清償債務情事，前向國泰世華銀行
    聲請前置協商，惟協商不成立。伊又未經法院裁定開始清算
    程序或宣告破產，爰聲請更生等語。
二、按債務人不能清償債務或有不能清償之虞者，得依本條例所
    定更生或清算程序，清理其債務；債務人無擔保或無優先權
    之本金及利息債務總額未逾新臺幣（下同）12,000,000元者
    ，於法院裁定開始清算程序或宣告破產前，得向法院聲請更
    生；法院開始更生程序之裁定，應載明其年、月、日、時，
    並即時發生效力；法院開始更生或清算程序後，得命司法事
    務官進行更生或清算程序，必要時得選任律師、會計師或其
    他適當之自然人或法人1人為監督人或管理人，消費者債務
    清理條例（下稱消債條例）第3條、第16條第1項、第42條第
    1項、第45條第1項分別定有明文。
三、經查：
  ㈠聲請人前向國泰世華銀行聲請前置協商，於民國110年2月3日
    協商不成立，嗣於110年2月25日具狀向本院聲請更生等情，
    有前置協商不成立通知書（卷第20頁）、國泰世華銀行陳報
    狀（卷第79至111頁）附卷可稽，堪信為真實。
  ㈡聲請人於107年度至109年度申報所得各為135,655元、29,300
    元、143,333元，平均每月所得各為11,305元、2,442元、11
    ,944元，名下無財產，原有台灣人壽保單，惟分別於109年6
    月18、15日解約，領回解約金478元、82,860元，而中華郵
    政公司保單亦於108年3月18日因滿期領回滿期保險金21,953
    元後消滅，另全球人壽部分，並無保約；又聲請人於108年1
    月至2月於私立青山外語短期補習班任職，收入共計18,525
    元，108年2月20日至3月30日於蒂亞國際股份有限公司任職
    ，收入共計29,300元，108年4月至109年3月2日於宜都賓館
    有限公司任房務員，每月收入23,000元，109年3月26日至10
    9年12月於中山大學任消毒人員及清潔人員，收入共計135,2
    89元，另於109年7月至12月期間尚有零工兼職，每月兼職收
    入約10,000元（含109年11月19日至110年1月2日於旭莉實業
    有限公司兼職收入18,853元），110年1月1日起於高吉清潔
    有限公司任清潔員，110年1月收入為19,945元，110年2月至
    3月平均每月收入約23,009元【計算式：（23,076＋22,941）
    ÷2＝23,009】，前於109年4月23日領取行政院紓困補助30,00
    0元，未領取其他補助或給付，成年子女未給付扶養費等情
    ，有財政部高雄國稅局107年度至108年綜合所得稅各類所得
    資料清單及財產歸屬資料清單（卷第9至11頁）、109年稅務
    電子閘門財產所得調件明細表（卷第185頁）、財產及收入
    狀況說明書（卷第4至5頁）、債權人清冊（卷第6至7頁）、
    戶籍謄本（卷第128頁）、勞工保險被保險人投保資料表（
    卷第12至13頁、第157至158頁）、個人商業保險查詢結果表
    （卷第134頁）、財團法人金融聯合徵信中心前置協商專用
    債權人清冊（卷第14至16頁）、信用報告（卷第17至18頁）
    、台南市政府社會局函（卷第159頁）、勞動部勞動力發展
    署高屏澎東分署函（卷第64頁）、勞動部勞工保險局函（卷
    第65頁）、存簿（卷第21至33頁、第120至125頁）、私立青
    山外語短期補習班薪資清單（卷第190頁）、蒂亞國際股份
    有限公司函（卷第61頁）、宜都賓館有限公司函（卷第78頁
    ）、國立中山大學函（卷第76至77頁）、旭莉實業有限公司
    陳報狀（卷第199頁）、高吉清潔有限公司薪資明細（卷第1
    15頁、第163頁）、收入切結書（卷第162頁）、高吉清潔有
    限公司函（卷第168至170頁）、台灣人壽保險股份有限公司
    函（卷第60頁、第171頁、第201至202頁）、全球人壽保險
    股份有限公司函（卷第165頁）、中華郵政股份有限公司函
    （卷第172至174頁）等附卷可證。另查聲請人曾任盈溢國際
    事業有限公司董事，惟盈溢國際事業有限公司業於92年10月
    2日擅自歇業他遷不明，非屬消債條例第2條第1、2項、消債
    條例施行細則第3條第2項、第4條之從事小規模營業活動之
    自然人，有商工登記公示資料查詢（卷第40至41頁）、高雄
    市政府函（卷第66至75頁、第116至119頁）、財政部高雄國
    稅局三民分局函（卷第63頁）在卷可證。依聲請人上述工作
    、收入及財產情況，堪認以其110年2月至3月平均每月收入2
    3,009元核算其償債能力，較為妥適。然聲請人
    任職未久，日後於執行更生階段如有出現其他事證，仍可依
    其情形調整其收入數額之認定，附此敘明。
  ㈢關於聲請人個人日常必要支出部分，聲請人固主張每月支出1
    4,099元（無房屋租金）乙情。按債務人必要生活費用，以
    最近1年衛生福利部或直轄市政府所公告當地區每人每月最
    低生活費1.2倍定之，清債條例第64條之2第1項定有明文。1
    10年度衛福部社會司所公告高雄市最低生活費為13,341元，
    1.2倍為16,009元，又聲請人陳稱係於配偶所有房屋居住乙
    情，是其無房屋費用支出，故計算其個人每月必要生活費時
    ，即應自前開已包括居住費用在內之每月最低生活費用中，
    扣除相當於房租支出所佔比例（大約為24.36％）。依此計算
    結果，聲請人每月之必要生活費應以12,109元為準【計算式
    ：16,009－（16,009×24.36%）＝12,109】，逾此範圍難認必
    要。
  ㈣關於聲請人扶養支出部分，聲請人陳稱須扶養母親顏吳秋香
    ，每月支出扶養費5,000元等情，經查，顏吳秋香係39年生
    ，於107年度至109年度申報所得各為11,801元（利息所得、
    執行業務所得）、12,465元（利息所得）、10,918元（利息
    所得），名下有共有之房屋、土地各1筆，現值共計54,399
    元，於109年12月11日至16日曾因膀胱惡性腫瘤入院治療，
    自102年6月起每月領取勞保老年年金11,903元等情，此有戶
    籍謄本（卷第19頁）、稅務電子閘門財產所得調件明細表（
    卷第154至155頁、第184頁）、勞工保險被保險人投保資料
    表（卷第156頁）、臺南市政府社會局函（卷第159頁）、勞
    動部勞工保險局函（卷第65頁）、奇美醫院診斷證明書（卷
    第127頁)附卷可考。以顏吳秋香每年之利息所得堪認其有相
    當資產，且每月尚得領取勞保老年年金11,903元，以自有收
    入應能維持生活，並無受聲請人扶養之必要，聲請人主張扶
    養母親，難認可採。
  ㈤承上，聲請人目前每月收入23,009元，扣除個人必要支出12,
    109元後，剩餘10,900元，而聲請人目前負債總額為3,311,4
    39元（卷第6至7頁債權人清冊），以每月所餘逐年清償，至
    少須約25年（計算式：3,311,439÷10,900÷12≒25）始能清償
    完畢，應認其已不能清償債務。此外，聲請人無擔保或無優
    先權之債務總額未逾12,000,000元，且無消債條例第6條第3
    項、第8條或第46條各款所定駁回更生聲請之事由存在。則
    聲請人聲請更生為有理由，應予准許，爰命司法事務官進行
    本件更生程序。
四、依消債條例第11條第1 項、第45條第1 項、第16條第1 項，
    裁定如主文。
中　　華　　民　　國　　110 　年　　6 　　月　　23　　日
              　　民事庭　　法　官　賴寶合
以上正本係照原本作成。
本裁定不得抗告。
中　　華　　民　　國　　110 　年　　6 　　月　　23　　日
  　                        書記官　胡美儀